# 处置按权益法核算的长期股权投资的问题

提问人：donney_lixc 时间：2017-08-15 11:04:55
我们公司在 3 月处置按权益法核算的长期股权投资A公司，1-2月按投资比例在账面上确认了A公司的投资损益， 3 月把A公司的长期股权投资处置了， 请问一下， 3 月要不要先按权益法确认投资收益，再按确认后的账面价值与处置收入的差额确认处置损益？
还是直接按 2 月的账面价值与处置收入的差额确认处置损益？

回答人：chenyiwei
如果处置日靠近 3 月初，则为了简化处理，一般不再对A公司 3 月份的损益进行权益法核算；如果在临近 3 月末处置，则建议先就 3 月份的A公司损益进行权益法核算后，按调整后的长期股权投资账面价值计算处置损益。虽然这两种做法对利润表正表的影响一样，但会影响非经常性损益的认定。